---
title: "Tarea 5"
author: "Agustín Goycolea - Flavio Navarrete - Catalina Vergara"
date: "16 de noviembre de 2018"
output:
  html_document:
    df_print: paged
---

```{r setup, include=FALSE}
knitr::opts_chunk$set(echo = TRUE)

```

**PREGUNTA 3**

**Parte a caso 1**

Calcule E(b~0~),E(b~1~), var(b~0~) y var(b~1~) para muestras de tamaños 50, 100, 500, 1000. ¿Existe sesgo?, ¿Desaparece el sesgo a medida que el tama?o de la muestra aumenta?

```{r cars, results='asis', echo=FALSE}
rm(list=ls())
library(ggplot2)
library (gridExtra)
library(knitr)
#library(kanitr)
set.seed(123)
reps=10000 #repeticiones
betas=matrix(NA,nrow=reps,ncol=8)
beta0=2
beta1=2.5
beta2=1
n=c(50,100,500,1000) #Tama?o Muestral


#--------Caso1--------------------
for (j in 1:length(n)) {
  
  for (i in 1:reps) {
    
    X1 = rnorm(n[j],20,1)
    E = rnorm(n[j],0,1)
    u = rnorm(n[j],0,1)
    X2 = 0.8*X1 + E
    Y = beta0 + beta1*X1 + beta2*X2 + u
    
    model1 = lm(Y~X1)
    betas[i,j]=model1$coef[[1]]
    betas[i,j+4]=model1$coef[[2]]
    
  }
}

betas_df=data.frame(betas)

E_b0_50 = mean(betas_df$X1)
E_b0_100 = mean(betas_df$X2)
E_b0_500 = mean(betas_df$X3)
E_b0_1000 = mean(betas_df$X4)
E_b1_50 = mean(betas_df$X5)
E_b1_100 = mean(betas_df$X6)
E_b1_500 = mean(betas_df$X7)
E_b1_1000 = mean(betas_df$X8)

#Varianzas
V_b0_50 = var(betas_df$X1)
V_b0_100 = var(betas_df$X2)
V_b0_500 = var(betas_df$X3)
V_b0_1000 = var(betas_df$X4)
V_b1_50 = var(betas_df$X5)
V_b1_100 = var(betas_df$X6)
V_b1_500 = var(betas_df$X7)
V_b1_1000 = var(betas_df$X8)


Esp_Var_DF <- data.frame( Tamano_muestral = n,
  E_b0 = c(E_b0_50, E_b0_100,E_b0_500, E_b0_1000),
  E_b1 = c(E_b1_50, E_b1_100,E_b1_500, E_b1_1000),
  V_b0 = c(V_b0_50,V_b0_100,V_b0_500,V_b0_1000),
  V_b1 = c(V_b1_50,V_b1_100,V_b1_500,V_b1_1000))

#Sesgos

Sesgo_b0_50 = E_b0_50 - beta0 
Sesgo_b0_100 = E_b0_100 - beta0
Sesgo_b0_500 = E_b0_500 - beta0
Sesgo_b0_1000 = E_b0_1000 - beta0

Sesgo_b1_50 = E_b1_50 - beta1 
Sesgo_b1_100 = E_b1_100 - beta1
Sesgo_b1_500 = E_b1_500 - beta1
Sesgo_b1_1000 = E_b1_1000 - beta1

Esp_Var_DF["Sesgo_b0"] = c(Sesgo_b0_50, Sesgo_b0_100, Sesgo_b0_500, Sesgo_b0_1000)
Esp_Var_DF["Sesgo_b1"] = c(Sesgo_b1_50,Sesgo_b1_100,Sesgo_b1_500,Sesgo_b1_1000)

kable(Esp_Var_DF)

```

Se observa que existe sesgo, el que no disminuye al aumentar el tama?o de la muestra. Al observarse un comportamiento bastante volátil, se nota que los estimadores no lograrán ser insesgados asintoticamente.

**Parte b caso 1**

Grafique la distribución de B~1~ para tamaños de muestra n = 50, 100, 500, 1000

```{r pressure, echo=FALSE}
g1 <- ggplot(betas_df)+
  geom_histogram(aes(betas_df[,5], y=..density..), col="red", bins=30)+
  stat_function(fun=dnorm, args=list(mean=2.5, sd=sd(betas_df[,5])),
                geom="line", colour="blue", size=1.2)+
  ylab("Densidad") + ggtitle("Muestra=50") + xlab(expression(beta1))

g2 <- ggplot(betas_df)+
  geom_histogram(aes(betas_df[,6], y=..density..), col="red", bins=30)+
  stat_function(fun=dnorm, args=list(mean=2.5, sd=sd(betas_df[,6])),
                geom="line", colour="blue", size=1.2)+
  ylab("Densidad") + ggtitle("Muestra=100") + xlab(expression(beta1))

g3 <- ggplot(betas_df)+
  geom_histogram(aes(betas_df[,7], y=..density..), col="red", bins=30)+
  stat_function(fun=dnorm, args=list(mean=2.5, sd=sd(betas_df[,7])),
                geom="line", colour="blue", size=1.2)+
  ylab("Densidad") + ggtitle("Muestra=500") + xlab(expression(beta1))

g4 <- ggplot(betas_df)+
  geom_histogram(aes(betas_df[,8], y=..density..), col="red", bins=30)+
  stat_function(fun=dnorm, args=list(mean=2.5, sd=sd(betas_df[,8])),
                geom="line", colour="blue", size=1.2)+
  ylab("Densidad") + ggtitle("Muestra=1000") + xlab(expression(beta1))

grid.arrange(g1, g2, g3, g4, nrow=2, ncol=2, top= " Distrib para b1 caso 1")
```

Se observa que al aumentar el tamaño muestral, el intervalo en el que se encuentra la distribución de b1, va disminuyendo y concentrandose en mayor medida en torno a la media.

**Parte a caso 2**

```{r cars2, results='asis', echo=FALSE}
betas_c2=matrix(NA,nrow=reps,ncol=8)

for (j in 1:length(n)) {
  
  for (i in 1:reps) {
    
    X1 = rnorm(n[j],20,1)
    E = rnorm(n[j],0,1)
    u = rnorm(n[j],0,1)
    X2 = runif(n[j],0,1)
    Y = beta0 + beta1*X1 + beta2*X2 + u
    
    model1 = lm(Y~X1)
    betas_c2[i,j]=model1$coef[[1]]
    betas_c2[i,j+4]=model1$coef[[2]]
    
  }
}

betas_df2 = data.frame(betas_c2)

#Esperanzas
E_b0_50 = mean(betas_df2$X1)
E_b0_100 = mean(betas_df2$X2)
E_b0_500 = mean(betas_df2$X3)
E_b0_1000 = mean(betas_df2$X4)
E_b1_50 = mean(betas_df2$X5)
E_b1_100 = mean(betas_df2$X6)
E_b1_500 = mean(betas_df2$X7)
E_b1_1000 = mean(betas_df2$X8)

#Varianzas
V_b0_50 = var(betas_df2$X1)
V_b0_100 = var(betas_df2$X2)
V_b0_500 = var(betas_df2$X3)
V_b0_1000 = var(betas_df2$X4)
V_b1_50 = var(betas_df2$X5)
V_b1_100 = var(betas_df2$X6)
V_b1_500 = var(betas_df2$X7)
V_b1_1000 = var(betas_df2$X8)


Esp_Var_DF2 <- data.frame( Tamano_muestral = n,
                          E_b0 = c(E_b0_50, E_b0_100,E_b0_500, E_b0_1000),
                          E_b1 = c(E_b1_50, E_b1_100,E_b1_500, E_b1_1000),
                          V_b0 = c(V_b0_50,V_b0_100,V_b0_500,V_b0_1000),
                          V_b1 = c(V_b1_50,V_b1_100,V_b1_500,V_b1_1000))

#Sesgos

Sesgo_b0_50 = E_b0_50 - beta0 
Sesgo_b0_100 = E_b0_100 - beta0
Sesgo_b0_500 = E_b0_500 - beta0
Sesgo_b0_1000 = E_b0_1000 - beta0

Sesgo_b1_50 = E_b1_50 - beta1 
Sesgo_b1_100 = E_b1_100 - beta1
Sesgo_b1_500 = E_b1_500 - beta1
Sesgo_b1_1000 = E_b1_1000 - beta1

Esp_Var_DF2["Sesgo_b0"] <- c(Sesgo_b0_50, Sesgo_b0_100, Sesgo_b0_500, Sesgo_b0_1000)
Esp_Var_DF2["Sesgo_b1"]<-c(Sesgo_b1_50,Sesgo_b1_100,Sesgo_b1_500,Sesgo_b1_1000)

kable(Esp_Var_DF2)
```

Se observa que sigue sin ser insesgados asintoticamente los estimadores, pero se nota una disminución constante en el sesgo de b~0~ al aumentar el tamaño de la muestra, teniendo x~2~ una distribución constante.

**Parte b caso 2**

```{r pressure2, echo=FALSE }
g12 <- ggplot(betas_df2)+
  geom_histogram(aes(betas_df2[,5], y=..density..), col="red", bins=30)+
  stat_function(fun=dnorm, args=list(mean=2.5, sd=sd(betas_df2[,5])),
                geom="line", colour="blue", size=1.2)+
  ylab("Densidad") + ggtitle("Muestra=50") + xlab(expression(beta1))

g22 <- ggplot(betas_df2)+
  geom_histogram(aes(betas_df2[,6], y=..density..), col="red", bins=30)+
  stat_function(fun=dnorm, args=list(mean=2.5, sd=sd(betas_df2[,6])),
                geom="line", colour="blue", size=1.2)+
  ylab("Densidad") + ggtitle("Muestra=100") + xlab(expression(beta1))

g32 <- ggplot(betas_df2)+
  geom_histogram(aes(betas_df2[,7], y=..density..), col="red", bins=30)+
  stat_function(fun=dnorm, args=list(mean=2.5, sd=sd(betas_df2[,7])),
                geom="line", colour="blue", size=1.2)+
  ylab("Densidad") + ggtitle("Muestra=500") + xlab(expression(beta1))

g42 <- ggplot(betas_df2)+
  geom_histogram(aes(betas_df2[,8], y=..density..), col="red", bins=30)+
  stat_function(fun=dnorm, args=list(mean=2.5, sd=sd(betas_df2[,8])),
                geom="line", colour="blue", size=1.2)+
  ylab("Densidad") + ggtitle("Muestra=1000") + xlab(expression(beta1))

grid.arrange(g12, g22, g32, g42, nrow=2, ncol=2, top = "Distrib b1 Caso 2")
```

Es posible observar que la media varía con la distribución uniforme de x~2~, por que logra capturar el efecto que no se incluía en el caso 1.

